【裁判字號】    90,易,298
【裁判日期】    900907
【裁判案由】    妨害婚姻
【裁判全文】
臺灣新竹地方法院刑事判決                            九十年度易字第二九八號
    公  訴  人  臺灣新竹地方法院檢察署檢察官
    被      告  乙○○
右列被告因妨害婚姻案件，經檢察官提起公訴（八十九年度偵字第四五七三號），本
院判決如左：
    主  文
乙○○連續與有配偶之人相姦，處有期徒刑貳月，如易科罰金以參佰元折算壹日。
    事  實
一、乙○○明知林進標（未據告訴）為甲○○配偶之人，竟基於概括犯意，自民國八
    十六年三月十七日起，在新竹地區之豪斯登堡汽車旅館、龍之脈汽車旅館、迪斯
    樂汽車旅館多次發生性行為。迄至八十七年九月十一日乙○○因施用毒品為警查
    獲而進入勒戒所勒戒，始停止其與林進標之相姦行為。乙○○於勒戒完畢出勒戒
    所後即認識新男友，並遷移至男友住處居住，但林進標不甘就此結束其與乙○○
    之男女感情，即一再糾纏，乙○○遂於八十八年一月十七日凌晨，與林進標至新
    竹縣湖口鄉某山區談判，然談判未果林進標仍一再糾纏，嗣於同日凌時五時許，
    乙○○即趁機跑至新竹縣新豐鄉○○路○段一二八號超商內躲避，並高喊救命，
    林進標見狀竟尾隨進入前述商店內，強拉乙○○離開該便利商店進入其所駕駛之
    車輛至友人家中，而使乙○○行無義務之事。林進標上開妨害自由部分經本院審
    結判處有期徒刑五月，並得易科罰金確定後，經台灣桃園地方法院檢察署於八十
    九年七月間寄發執行通知而為甲○○所接獲，詢問林進標後始發覺上情。
二、案經告訴人甲○○訴由臺灣新竹地方法院檢察署檢察官偵查起訴。
    理  由
一、訊據被告乙○○固不否認在右開時、地多次與林進標發生性關係，惟辯稱，起初
    不知林進標為有配偶之人，經半年後知悉其有配偶後，又因林進標以毒品誘惑及
    恐嚇散發裸照，才又繼續與林進標發生性關係，直至為警查獲進入勒戒所勒戒云
    云。然查，被告與告訴人之配偶林進標發生性行為長達一年半之事實業據被告坦
    承已如上述，核與證人林進標於新竹地方法院檢察署八十八年度偵字第二一六○
    號妨害自由案件偵查中所述二人確實曾為男女朋友並發生性關係等情相符。而被
    告與林進標交往長達一年半，且二人多次在汽車旅館發生性行為，關係甚為親密
    ，復以二人皆居住在新竹縣新豐鄉，被告斷無可能不知被告已為有配偶之人。而
    被告辯稱證人林進標散佈裸威脅其繼續交往云云，此部分因無法證明，業據本院
    於八十八年度訴字第三九七妨害自由等案件判決證人林進標無罪。故被告上開辯
    稱顯為卸責之詞，不足採信。另證人林進標雖證稱，二人終止交往之時間為八十
    八年一月間。惟被告確實於八十七年九月十一日因施用毒品為警查獲而進入勒戒
    所勒戒有法務部在監在押記錄表乙紙在卷可證，且證人林私強即被告之男友於上
    開妨害自由案件內亦證稱，被告確實於執行觀察勒戒後即與之交往，進而同住於
    其住處等語，有訊問筆錄影本附卷可參。是被告供稱，其與證人林進標交往至八
    十七年九月十一日止等語應可採信。本件事證明確，被告犯行堪以認定，應依法
    論科。
二、核被告乙○○所為係犯刑法第二百三十九條後段之相姦罪。被告多次相姦犯行，
    時間緊接，犯罪構成要件相同，自係基於概括犯意而觸犯同一罪名，應依連續犯
    之規定，以一罪論，但因被告早在八十七年九月間已不與告訴人之夫錢金標來往
    ，且告訴人原不知此段婚外情，尚不致對告訴人造成傷害，但因被告為斷絕與告
    訴人之夫交往，並受告訴人之夫侵害，始提出妨害自由之告訴，告訴人才發覺上
    情，然被告早已不與告訴人之夫來往，已如上述，故被告對告訴人現在之婚姻實
    無妨害可言，而刑法第二百三十九條規定之刑度為一年以下有期徒刑之罪，而無
    其他拘役或罰金之規定，故依刑法第三十三條第三款之規定最低應處二月以上之
    有期徒刑，本件認被告之犯行處二月之有期徒刑已足示懲戒，故不依連續犯再加
    重其行。爰審酌被告僅二十二歲，涉世未深，而告訴人之配偶林進標已四十四歲
    ，社會經歷豐富及財力等均達一定程度，其對涉世未深之被告進行追求，被告難
    免因意亂情迷，而不顧告訴人之感受而罹於刑典，但其可責性應較林進標為輕，
    且於告訴人尚未發覺造成告訴人傷害之前即斷絕與告訴人之配偶林進標往來，但
    卻因林進標屢屢糾纏因且使被告行無義務之事而為本院判處徒刑，因而使告訴人
    發覺上情，益徵被告可責性之輕微，及被告現已未與告訴人之夫交往等一切情狀
    ，處以如主文所示之刑，並諭知易科罰金之折算標準，以示懲戒。
據上論斷，應依刑事訴訟法第二百九十九條第一項前段，第五十六條，刑法第二百三
十九條後段、第四十一條第一項前段、期罰金罰鍰提高標準條例第二條，判決如主文
。本案經檢察官吳金棟到庭執行職務。
中      華      民      國    九十      年      九      月      七      日
                            臺灣新竹地方法院刑事第二庭
                                  法  官    黃  珮  禎
右正本證明與原本無異。
如不服本判決，應於判決送達後十日內向本院提出上訴狀( 應附繕本 )，上訴於
臺灣高等法院。
                                  書記官    汪  淑  菁
中      華      民      國    九十      年      九      月      七      日
附錄法條：刑法第二百三十九條
 (通姦罪)
有配偶而與人通姦者，處一年以下有期徒刑。其相姦者亦同。


司法院資訊處製作；財團法人民間司法改革基金會備份。
